臺灣新竹地方法院刑事判決　　　　　　 100年度簡上字第21號
上　訴　人
即　被　告　戴柑喜
上列上訴人即被告因竊盜案件，不服本院竹東簡易庭中華民國99
年11月30日99年度竹東簡字第220 號第一審刑事簡易判決（聲請
簡易判決處刑案號：99年度偵字第5302號、第7404號）提起上訴
，本院管轄之第二審合議庭判決如下：
    主  文
上訴駁回。
戴柑喜緩刑貳年。
    事  實
一、戴柑喜、楊振榮（經原審判處拘役40日確定）基於意圖為自
    己不法所有之犯意聯絡，於民國99年7 月4 日12時37分許，
    至新竹縣芎林鄉○○村○○路○ 段268 號羅士淇所經營「承
    泰汽車修理廠」旁停車空地內，竊取羅士淇所有之排氣管、
    鐵圈、數位機上盒、噴水槍各1 只（總價值約新臺幣3,000
    元），得手後正欲離開之際，為羅士淇發現嚇阻並報警，楊
    振榮即騎駛車牌號碼BXH-075 號重型機車逃逸，戴柑喜則因
    未及逃逸遭據報到場之員警當場逮捕而查獲。
二、案經新竹縣政府警察局橫山分局報請臺灣新竹地方法院檢察
    署檢察官偵查後聲請以簡易判決處刑。
    理  由
一、證據能力部分：
  (一)本件被告之供述，被告並未主張係以不正方法取得自白或筆
    錄記載與實際所述不符合之情形而無證據能力，足認被告警
    詢、偵查中之自白，屬出於自由意識之陳述，無何任意性之
    瑕疵可指，應具有證據能力。
  (二)按被告以外之人於審判外之言詞或書面陳述，除法律有規定
    者外，不得作為證據。被告以外之人於審判外之陳述，雖不
    符刑事訴訟法第159 條之1 至第159 條之4 之規定，而經當
    事人於審判程序同意作為證據，法院審酌該言詞陳述或書面
    陳述作成時之情況，認為適當者，亦得為證據；當事人、代
    理人或辯護人於法院調查證據時，知有第159 條第1 項不得
    為證據之情形，而未於言詞辯論終結前聲明異議者，視為有
    前項之同意，刑事訴訟法第159 條第1 項、第159 條之5 分
    別定有明文。經查本件被告以外之供述證據及卷內以其記載
    為內容之文書證據，雖屬被告以外之人於審判外之言詞陳述
    ，惟被告未於本院言詞辯論終結前就相關證據無證據能力，
    聲明異議，依上開規定，即視為同意於審判程序作為證據，
    復經本院審酌陳述作成時之情況，認為適當，而得作為本件
    之證據。
  (三)本件其餘非供述證據被告並未於本院言詞辯論終結前表示無
    證據能力，復查其取得過程亦無何明顯瑕疵，而認均具證據
    能力。
二、認定犯罪構成要件事實所憑之證據及理由：
  (一)訊據上訴人即被告戴柑喜坦承有拿取被害人羅士淇所有之排
    氣管、鐵圈、數位機上盒、噴水槍各1 只等物之情，惟矢口
    否認有竊盜之犯意，辯稱：我是撿破爛的，當天我本來要讓
    楊振榮載到竹東，楊振榮看到那邊有東西，就下來搬東西上
    車，後來主人發現，楊振榮就跑掉，我們以為那些是人家不
    要丟掉的云云。經查：
    1.被告戴柑喜與共犯楊振榮於前揭時、地將被害人羅士淇所
      有之排氣管1 只搬至共犯楊振榮所騎乘車後附掛之手推車
      上，被告戴柑喜並拿取該處之鐵圈、數位機上盒、噴水槍
      各1 只等情，業據被告供承在卷，核與共犯楊振榮供述、
      證人即被害人羅士淇於警詢、偵查、本院審理時指、證述
      情節相符（見99年度偵字第5302號卷第8 頁至第10頁、99
      年度他字第1542號卷第11頁至第12頁、第32頁至第34頁、
      本院卷第32頁背面），並有扣押筆錄、扣押物品目錄表、
      贓物認領保管單、車輛詳細資料報表、現場照片在卷可稽
      （見99年度偵字第5302號卷第15頁至第19頁、第27頁至第
      30 頁 ），此部分事實堪以認定。
    2.被告戴柑喜雖以前詞置辯，然證人即被害人羅士淇於本院
      審理時結證稱：該處平常是用來停車及堆放東西使用，該
      處晚上會用鐵鍊拉起來，白天會把鐵鍊收起來，該處旁邊
      是別人的土地，之前也曾經發生過被撿破爛的人來拿東西
      ，所以有養1 隻狗等語明確（見本院卷第32頁背面至第33
      頁）；佐以遭竊之上開物品係整齊堆放在該處，且該處旁
      之告訴人住處外牆面亦架設監視器監視該處空地乙節，有
      現場照片在卷可參（見99年度偵字第5302號卷第28頁至第
      30頁），則縱該處空地當時並未以鐵鍊圍上，亦不致於使
      被告誤認有該處係無人管領，而放置在該處之物品，難認
      所有權人有拋棄或同意他人隨意取用之意思，故據上所陳
      ，顯難認系爭物品是經所有權人拋棄之廢棄物，被告未經
      同意或允許，擅自取走系爭物品，其有為自己不法所有之
      意思，洵堪認定。
  (二)綜上所述，本案事證明確，被告犯行洵堪認定，應予依法論
    科。
三、原審以被告戴柑喜所為竊盜犯行事證明確，援引刑法第28條
    、第320 條第1 項、第18條第3 項、第41條第1 項前段，刑
    法施行法第1 條之1 第1 項、第2 項前段之規定，並審酌被
    告行為時已滿80歲及其素行、所竊取物品價值並已由被害人
    領回、犯罪之手段、品行、智識程度等情狀，判處拘役20日
    ，並諭知如易科罰金，以新臺幣1,000 元折算1 日之折算標
    準，經核認事用法，並無違誤。被告上訴意旨否認竊盜犯行
    ，顯無理由，應予駁回。
四、末查被告前未曾因故意犯罪而受有期徒刑以上刑之宣告，有
    臺灣高等法院被告前案紀錄表在卷為據，且上訴人戴柑喜年
    逾80歲、獨居，缺乏謀生能力，案發當時係以拾荒為生，見
    該處空地無人在場看管，頓起貪念，起意行竊，非無可憫，
    且被告於本院審理時亦表示已不再拾荒，而靠社會救助過生
    活，是本院認其經此偵審教訓，應無再犯之虞，爰並宣告緩
    刑2 年，以勵自新。
據上論斷，應依刑事訴訟法第455條之1 第1 項、第3 項、第368
條，刑法第74條第1 項第1 款，判決如主文。
本案經檢察官黃慧倫到庭執行職務。
中    華    民    國   100    年    6     月    10    日
                  刑事第一庭  審判長法  官  陳健順
                                    法  官  林哲瑜
                                    法  官  朱美璘
以上正本證明與原本無異。
不得上訴。
中    華    民    國   100    年    6     月    10    日
                                    書記官  楊嘉惠
附錄本案論罪科刑法條：
中華民國刑法第320條
意圖為自己或第三人不法之所有，而竊取他人之動產者，為竊盜
罪，處5 年以下有期徒刑、拘役或5 百元以下罰金。
意圖為自己或第三人不法之利益，而竊佔他人之不動產者，依前
項之規定處斷。
前二項之未遂犯罰之。